臺灣高等法院交通事件裁定　　　　　　 94年度交抗字第234號
抗　告　人
即受處分人　甲○○
上列抗告人因違反道路交通管理處罰條例案件，不服臺灣臺北地
方法院，中華民國94年2月25日所為裁定（94年度交聲字第87號
），提起抗告，本院裁定如下：
    主  文
原裁定撤銷，發回台灣台北地方法院。
    理  由
一、原裁定略以: 依抗告人甲○○所述其係遭警察追趕而攔下等
    語，足見警察係一路尾隨抗告人，雖抗告人未停車，然因目
    標明確，故仍於短短2、3百公尺即追上抗告人，並當場舉發
    ，惟抗告人拒收，乃依法記明拒收事由而為舉發，有本件舉
    發通知書2紙在卷可稽，顯無抗告人所謂警察不讓伊看舉發
    內容情事，再依抗告人所述，當時該路段人車不多而言，警
    察不可能有誤認之虞云云，查警察與抗告人無冤無仇，其依
    法執行職務如非抗告人確有原處分之違規行為，其顯無追趕
    抗告人，執意取締，詳載抗告人違規事實而舉發抗告人之可
    能，抗告人所辯，顯為卸責之詞，不足採信。從而原處分機
    關以聲明人「紅燈右轉」及「紅燈左轉」二次違規，而各依
    道路交通管理條例第53條及第63條第1項第3款之規定，合計
    裁處新台幣9千元之罰鍰及共記違規點數6點，並無不當，抗
    告人之異議為無理由，而駁回其異議之聲明。
二、抗告人抗告意旨略以：（一）抗告人提出於原審之聲明異議
    狀上載明，案發當天伊下班後係騎車至汀州路3段102號「金
    吉利寵物店」購買餅乾，而伊為員警攔下當場即告知可一同
    至寵物店求證，但為員警所拒；（二）依本案員警所開立「
    三元街紅燈左轉寧波西街」、「寧波西街紅燈右轉汀州路」
    之2張罰單判斷，衡情與一般十字路口號誌更替頻率不符，
    且設若三元街、汀州路二路口號誌皆為紅燈情況，該等路口
    停等號誌之車輛亦勢必阻擋伊之前進與速度，原裁定既認該
    路段「人車不多」，按理執勤員警可於伊紅燈左、右轉後即
    時攔停，然本案員警卻於距離三元街口有300公尺遠之距離
    才將抗告人攔停；（三）抗告人所騎乘機車之廠牌款式，為
    目前行駛道路上為數眾多之機車車種，是否因此造成誤認？
    又果若抗告人真有違規情事，一般駕駛人按常理為求獲得員
    警較輕之裁處，均會坦承認錯並向員警求情，今伊於員警攔
    停告知違規情事後，當場否認並據理力爭，顯見其中確有冤
    抑情事；（四）上開等情，請予審酌，並傳喚抗告人與警員
    當庭對質。爰提起抗告，並請撤銷原裁定，更為適法之裁定
    。
三、惟經查，本件抗告人於93年10月6日下午20時25分及26分，
    騎乘其所有車牌號碼BHF-683號重型機車，在台北市○○街
    、寧波西街及汀州路1段及寧波西街路口，分別經警舉發紅
    燈左轉、紅燈右轉違規之事實，固有卷附舉發單、裁決書、
    台北市政府警察局中正第二分局書函各一件在卷可資認定。
    惟由卷內各項資料所示，本件抗告人對於員警之攔停，並無
    不服稽查而逃逸之情事，本件執勤員警何以未於抗告人第一
    次違規後及時攔停，而係追蹤抗告人一段距離並俟其第二次
    違規後始予攔停，其於當日稽查之實際情形若何？又抗告人
    陳稱案發當天其係在汀州路3段之寵物店消費後返家，依其
    行進路線並無轉彎或繞道行駛之必要，員警於汀州路1段將
    其攔停，顯係誤認等語，則抗告人上開陳述是否屬實？執勤
    員警何以未即時依抗告人所陳，前往該寵物店查證是否屬實
    ？執勤員警攔停地點與各該違規地點之距離如何？案發之際
    之能見度如何？有無誤認之可能？凡此諸端均尚非無疑，而
    此諸多疑義非不得藉由原審法院傳喚本案執勤員警到庭訊問
    加以究明。惟原審對此諸端，均未為相關之調查，即率爾依
    卷內所存之書面資料，逕予駁回抗告人於原審之異議，尚有
    未洽。抗告人抗告意就此指摘原裁定不當，求予撤銷改判，
    非無理由；爰由本院將原裁定予以撤銷，發回原審法院更行
    審慎調查、處理，以期妥適。
據上論斷，應依道路交通管理處罰條例第89條，道路交通案件處
理辦法第26條，刑事訴訟法第413條，裁定如主文。
中　　華　　民　　國　　94　　年　　4 　　月　　11　　日
                  交通法庭審判長法  官  許國宏
　　                            法  官  洪光燦
                          　　　法　官  林銓正
以上正本證明與原本無異。
不得再抗告。
                                書記官  陳玲憶
中　　華　　民　　國　　94　　年　　4 　　月　　12　　日
